臺灣嘉義地方法院刑事判決　　　　　　　100年度易字第705號
公　訴　人　臺灣嘉義地方法院檢察署檢察官
被　　　告　張子澔
上列被告因違反毒品危害防制條例案件，經檢察官提起公訴（10
0年度毒偵字第1338號、第1008號、第1259號），被告自白犯罪
，經以簡式審判程序審理，茲判決如下：
    主  文
張子澔施用第二級毒品，處有期徒刑肆月，如易科罰金，以新臺
幣壹仟元折算壹日；又施用第二級毒品，處有期徒刑肆月，如易
科罰金，以新臺幣壹仟元折算壹日。扣案之甲基安非他命陸包（
驗餘淨重貳點零肆伍公克），沒收銷燬之；包裝前開甲基安非他
命之塑膠袋陸個及吸食器壹組，均沒收。又施用第二級毒品，處
有期徒刑肆月，如易科罰金，以新臺幣壹仟元折算壹日。應執行
有期徒刑拾月，如易科罰金，以新臺幣壹仟元折算壹日；扣案之
甲基安非他命陸包（驗餘淨重貳點零肆伍公克），沒收銷燬之；
包裝前開甲基安非他命之塑膠袋陸個及吸食器壹組，均沒收。
    犯 罪 事 實
一、張子澔前因施用毒品違反毒品危害防制條例案件，經本院以
    100年度毒聲字第17號裁定令入勒戒處所觀察、勒戒，因認
    無繼續施用毒品傾向，於民國100年3月2日執行完畢釋放出
    所，經臺灣嘉義地方法院檢察署檢察官以100年度毒偵字第
    106號為不起訴處分確定。另因施用毒品案件，經本院以100
    年度嘉簡字第983號判決，判處有期徒刑2月，甫於100年7月
    14日確定（目前執行中）。其仍不知戒慎，於前開觀察、勒
    戒執行完畢釋放後5年內，分別基於施用第二級毒品之犯意
    ，先後為下列施用毒品之行為：
  (一)於100年6月17日某時，在嘉義市○區○○路240巷6號8樓之2
    住處，以將甲基安非他命置放於吸食器內燒烤以吸食煙霧之
    方式施用第二級毒品甲基安非他命1次，施用後隨即將吸食
    器丟棄。嗣因其係毒品列管人口，經員警通知，而於100年6
    月21日上午9時許，前往嘉義市政府警察局第一分局接受驗
    尿，結果呈甲基安非他命、安非他命類陽性反應，而查知上
    情。
  (二)於100年7月8日凌晨3時許，在嘉義市○○街66巷51號3樓301
    號其女友租屋處，同以上開方式，施用第二級毒品甲基安非
    他命1次。嗣因員警於100年7月8日中午12時30分許，持本院
    10  0年度聲搜字第765號搜索票前往上開處所搜索，當場扣
    得甲基安非他命6小包（驗前淨重合計2.109公克〔起訴書誤
    載為安非他命、驗前淨重合計20.109公克，均逕予更正〕，
    驗後淨重合計2.045公克）、張子澔所有之前開吸食器1組及
    他人所有之吸食器2組，並經其同意採尿送驗，結果呈甲基
    安非他命、安非他命類陽性反應，始悉上情。
  (三)於100年8月11日下午6時許，在上址其女友租屋處，復以相
    同方式，施用第二級毒品甲基安非他命1次。嗣於100年8月
    11日下午9時45分許，張子澔乘坐友人邱昶天所駕駛之車牌
    號碼EY-0668號自用小客車行經嘉義市東區忠義橋北端（往
    市區方向）時，為警盤查時，發現係毒品調驗人口，經其同
    意後檢視其隨身攜帶之手提包，當場發現其內裝有甲基安非
    他命3小包（驗前淨重2.983公克，驗後淨重2.954公克）、
    電子磅秤1台、筆記本帳冊1本等物（其另涉犯販賣第二級毒
    品案件，經檢察官以100年度偵字第6003號案件偵查），經
    其同意採尿送驗結果呈甲基安非他命、安非他命類陽性反應
    ，始查悉上情。
二、案經嘉義市政府警察局第一分局、第二分局報請臺灣嘉義地
    方法院檢察署檢察官偵查起訴。
    理  由
一、本件被告張子澔所犯係死刑、無期徒刑或最輕本刑為3年以
    上有期徒刑以外之罪，其於準備程序中就被訴事實為有罪之
    陳述，經本院告知簡式審判程序之旨，並聽取公訴人、被告
    之意見後，爰依刑事訴訟法第273條之1第1項規定進行簡式
    審判程序。
二、訊據被告對其分別於上揭時、地，施用第二級毒品甲基安非
    他命之犯罪事實，於本院審理中坦承不諱，核與其在警詢及
    偵查中所述合致（參警一偵3589號卷第1頁至第4頁、警二偵
    4483號卷第1頁至第4頁、毒偵字第1008號卷第16頁至第17頁
    、警二偵5275號卷第3頁至第8頁、毒偵字第1259號卷第5頁
    至第7頁）；而其前後為警查獲後經採集尿液囑託鑑定結果
    ，亦均呈甲基安非他命、安非他命陽性反應，分別有長榮大
    學出具之100年7月22日確認報告、臺灣檢驗科技股份有限公
    司出具之100年7月28日KH/2011/00000000號、100年9月1日K
    H/2011/00000000號濫用藥物檢驗報告及嘉義市政府警察局
    第一分局列管人口到場採尿名冊、偵辦涉嫌毒品案件代號與
    真實姓名對照表、嘉義市政府警察局第二分局長竹派出所偵
    辦涉嫌毒品案件代號與真實姓名對照表各乙份在卷可稽（參
    警一偵3589號卷第5頁至第7頁、毒偵字第1008號卷第22頁至
    第26頁、警二偵5275號卷第27頁、毒偵字第1259號卷第21頁
    ）；並有搜索票、搜索扣押筆錄、扣押物品目錄表、扣押物
    品收據各1件、查獲照片在卷可佐；且如事實欄一(二)現場查
    扣疑似甲基安非他命之透明顆粒6包，經送高雄市立凱旋醫
    院鑑定結果，亦均檢出甲基安非他命成分等情（驗前淨重分
    別為0.570公克、0.539公克、0.563公克、0.290公克、0.02
    7公克、0.120公克，合計2.109公克；驗餘淨重分別為0.560
    公克、0.529公克、0.553公克、0.277公克、0.017公克、0.
    10  9公克，合計驗餘淨重為2.045公克），復有該院100年8
    月23日濫用藥物成品檢驗鑑定書1件附卷足憑（參毒偵字第
    1008號卷第28頁）。是上述證據與被告之自白互核一致。又
    被告有事實欄一所載因施用毒品違反毒品危害防制條例而受
    觀察、勒戒等情形，此亦有臺灣高等法院被告前案紀錄表在
    卷可憑。是以本件事證已臻明確，被告於觀察、勒戒執行完
    畢釋放後，於5年內已再犯施用毒品案件，並經依法追訴處
    罰，其本件第3次以上再度施用毒品甲基安非他命之3次行為
    ，堪為認定，應予依法論科。
三、按甲基安非他命係毒品危害防制條例第2條第2項第2款所明
    定之第二級毒品，不得非法持有、施用。核被告所為，均係
    犯毒品危害防制條例第10條第2項之施用第二級毒品罪。其
    施用第二級毒品甲基安非他命前後持有甲基安非他命之低度
    行為，應為施用甲基安非他命之高度行為所吸收，均不另論
    罪。又被告所犯上開各罪間，時間、犯意各別，構成要件互
    殊，應予分論併罰。爰審酌被告係高中畢業之智識程度，自
    陳：未婚，前曾從事殯葬業，月薪平均約2、3萬元，父母健
    在惟已離異，其與祖父母及父親同住，父親擔任保全工作，
    祖父係退伍軍人，祖母無業，另有70年次之胞兄，亦未婚等
    家庭生活經濟狀況，且其有前述犯罪及施用毒品遭查獲之紀
    錄，有臺灣高等法院被告前案紀錄表附卷足據，前已因觀察
    、勒戒執行完畢而經不起訴處分，業受毒品危害防制條例對
    施用毒品人之寬典，竟仍一再施用，不知戒除毒癮，而其施
    用毒品實為戕害自身健康之犯罪，於他人固無明顯重大危害
    ，然對社會善良風氣已足生不良影響，並斟酌其施用之次數
    ，及其坦承施用毒品之犯行之犯後態度等一切情狀，量處如
    主文所示之刑，以資儆懲。至檢察官雖求處被告應各處有期
    徒刑7月，應執行有期徒刑1年5月等語，惟刑事審判旨在實
    現刑罰權分配之正義，故法院對於有罪被告之科刑，應符合
    罪刑相當之原則，使輕重得宜，罰當其罪，以契合社會之法
    律感情，此所以刑法第57條明定科刑時應審酌一切情狀，尤
    應注意該條各款所列事項以為科刑輕重之標準，縱使基於目
    的性之考量，認定必須加重裁量時，亦僅得在罪責相當性之
    範圍內為加，不宜單純為強調刑罰之威嚇功能，而從重超越
    罪責程度為裁，務求「罪刑相當」。本件被告所為犯行固屬
    可議，而應予以論罪科刑，然本件被告業已坦承犯行，且本
    件經審視全案卷證資料，本院認如就被告所犯上開之罪，依
    檢察官之求刑，相對於其所為犯罪本身之情節及輕重（詳如
    前述），尚有過苛之虞，難謂符合罪刑相當之原則。是本院
    綜合刑法第57條所列各事項審酌結果，認應諭知如主文所示
    之刑為適當，併此敘明之。
四、扣案如事實欄一(二)甲基安非他命6包（驗前淨重合計為2.109
    公克；驗餘淨重合計為2.045公克），應依毒品危害防制條
    例第18條第1項前段規定沒收銷燬之；又上開甲基安非他命
    外包裝袋6個，係被告所有，用於包裹第二級毒品，防其裸
    露、逸出、潮濕，便於持有藉以施用甲基安非他命所用，亦
    經被告供述明確，為被告施用第二級毒品所用之物，應依刑
    法第38條第1項第2款規定，宣告沒收；另如事實欄一(二)所示
    時、地固查獲玻璃球吸食器3組，然僅有其中1組為被告所有
    ，供施用第二級毒品所用之物，業據被告於本院審理中供述
    綦詳（參本院卷第17頁），應依刑法第38條第1項第2款規定
    ，宣告沒收。至被告於事實欄一(三)所示時、地遭查獲時，另
    查扣之甲基安非他命3小包、電子磅秤、筆記本帳冊等物，
    無證據證明與該次施用第二級毒品罪間有何關連，其中甲基
    安非他命固係違禁物，然其持有該物之目的為何？是否成立
    犯罪尚屬未明，而屬於另案之證據，宜由檢察官另行處理，
    爰不予宣告沒收；若檢察官偵查結果認被告此部分不構成犯
    罪，亦得另依刑法第40條第2項、毒品危害防制條例第18條
    第1項前段，單獨聲請法院宣告沒收，附此敘明。
據上論斷，應依刑事訴訟法第273條之1第1項、第299條第1項前
段，毒品危害防制條例第10條第2項、第18條第1項前段，刑法第
11條前段、第41條第1項前段、第8項、第38條第1項第2款、第51
條第5款，判決如主文。
本案經檢察官楊騏嘉到庭執行職務
中    華    民    國   100    年    10    月    31    日
                    刑事第一庭  法  官  呂美玲
以上正本證明與原本無異。
如不服本判決應於收受判決後10日內向本院提出上訴書狀，並應
敘述具體理由；其未敘述上訴理由者，應於上訴期間屆滿後20日
內向本院補提理由書（均須按他造當事人之人數附繕本）「切勿
逕送上級法院」。
中    華    民    國   100    年    10    月    31    日
                                書記官  洪敏芳
附錄法條：
毒品危害防制條例第10條
施用第一級毒品者，處 6 月以上 5 年以下有期徒刑。
施用第二級毒品者，處 3 年以下有期徒刑。